臺灣臺南地方法院民事判決
111年度家繼簡字第50號
原      告  許○詩    住○○市○○區○○巷○○0弄0號4樓

被      告  許○枝  
            許○昌  
            許○佩  
            許○亮  

            許○楹  
            許○葉  
            許○治  
            許○仙  

            謝○惠  
            謝○莉  
            謝○鈴  
            謝○名  
            吳○娟  
            吳○玲  
            吳○珍  
            吳○添  

            吳○閔    （已歿）    
上列當事人間請求分割遺產事件，本院判決如下：
    主  文
原告之訴駁回。
訴訟費用由原告負擔。
    事實及理由
一、原告起訴主張略以：緣兩造為被繼承人許○棋之繼承人，被
    繼承人死亡後留有如附表所示遺產。再被繼承人許○棋並無
    遺囑限定遺產不得分割之，兩造間亦無不分割之約定，且亦
    無因法律規定不能分割之情形存在，今兩造未能達成分割協
    議，原告自得訴請分割遺產，爰依民法第1164條規定，訴請
    分割被繼承人許○棋之遺產等語。
二、按人之權利能力，始於出生，終於死亡。有權利能力者，有
    當事人能力。原告或被告無當事人能力者，法院應以裁定駁
    回原告之訴。原告之訴，依其所訴之事實，在法律上顯無理
    由者，法院得不經言詞辯論，逕以判決駁回之。民法第6 條
    、民事訴訟法第40條第1 項、第249 條第1 項第3 款、第2
    項分別定有明文。故原告起訴時，如以已死亡之自然人為被
    告，因無從命補正，法院即應逕以裁定駁回之。又被告於訴
    訟繫屬前已死亡，既早喪失當事人能力，自與原告以之為被
    告是否合法有關，並影響及於全案訴訟當事人之適格有無欠
    缺問題（最高法院98年度台抗字第707 號裁定、70年度台上
    字第2846號判例意旨參照）。次按訴訟標的對於共同訴訟之
    各人必須合一確定者，必須一同起訴或一同被訴，其當事人
    之適格，始能謂無欠缺。又遺產屬於繼承人全體之公同共有
    ，故就公同共有權利為訴訟者，乃屬固有必要共同訴訟，應
    由公同共有人全體一同起訴或被訴，否則於當事人之適格即
    有欠缺，法院毋庸命其補正（最高法院99年度台上字第610
    號裁判意旨、司法院院字第2351號解釋意旨參照）。而當事
    人之適格為權利保護要件之一，如有欠缺，應認原告欠缺權
    利保護要件，法院應認其訴為無理由，以判決駁回之。
三、原告上揭主張之事實，固據提出戶籍謄本、繼承系統表、土
    地謄本、臺南市鹽地政事務所函、財政部南區國稅局遺產稅
    逾核課期間證明書等件為證。惟原告所列被告之一吳○閔已
    於本件訴訟繫屬前，即108年6月10日死亡，有原告提出之除
    戶謄本可證（見本院111年度司家調字第597號卷第51頁，則
    被告吳東閔顯無當事人能力，且此項欠缺無從補正，應予駁
    回。又被繼承人許○棋之遺產既應由全體繼承人共同繼承，
    原告即應以繼承人「全體」為共同被告而起訴，被告吳○閔
　　已於起訴前死亡，原告自應將吳○閔之繼承人或遺產管理人
    同列為共同被告，始為適法。茲原告並未將包含吳○閔之繼
    承人（或遺產管理人）在內之全體繼承人列為被告，揆諸前
    開說明，本件原告起訴即有當事人不適格，欠缺權利保護要
    件，其訴顯無理由，爰不經言詞辯論，逕以判決駁回之。
四、據上論結，本件原告之訴為無理由，依家事事件法第51條、
    民事訴訟法第249 條第1 項第3 款、第2 項第1款、第78條
    ，判決如主文。
中　　華　　民　　國　　111 　年　　11　　月　　17　　日
                  家事法庭  法  官  陳文欽
以上正本係照原本做成。　　　　　　　　　
如對本判決上訴，須於判決送達後20日內向本院提出上訴狀。如
委任律師提起上訴者，應一併繳納上訴審裁判費。
中　　華　　民　　國　　111 　年　　11　　月　　17　　日
                            書記官  易佩雯
　　　　　　　　　
附表
編號            遺產名稱 1 台南市○○區○○段000地號土地 2 台南市○○區○○○段00000地號土地 3 台南市○○區○○里○○00號房屋